---
title: "Emmanuel Verron"
output: 
  flexdashboard::flex_dashboard:
    orientation: columns
    social: menu
    vertical_layout: scroll
runtime: shiny
---

```{r setup, include=FALSE}
library(flexdashboard)

```

Sidebar {.sidebar}
=======================================================================

### DATA SCIENTIST

50 bis rue de Coulmiers

44000 NANTES

phone : 06 80 78 05 17

email : emverro@gmail.com

Birthdate :20/01/1991

French & English

Driving license



```{r}
# Rate at which to flag high download traffic
sliderInput("year", "",
            min = year(as.Date("2009-01-01")), 
            max = year(Sys.Date()), 
            value = c(year(as.Date("2009-01-01")),year(Sys.Date())), 
            step = 1
)

```


Resume
=======================================================================

### Skills 

Data Analysis, Machine Learning, Simulation, Modelisation, Statistics

Bayesian, Data Mining, Time series modelling, Anomaly Detection

R/RStudio , Shiny apps ,SQL and a little Python/Julia/C/C++ 

```{r}

```

### Work Experience 

* 2016/01 -
    **Data Scientist** – iAdvize (Nantes) 
    
    Associé à la R&D, réalisation des missions d'extraction et d'analyses de données en lien avec l'ensemble des pôles de l'entreprise. Participation à l'innovation au sein du produit (automatisation, scoring, machine learning, alerting).

* 2015/04 - 2015/09 - 
    **Internship : Présentation d'indicateurs et détection d'anomalies** - EDF Commerce (Paris - La Défense)

    Au sein du pôle connaissance client, réalisation d'une application Shiny afin de visualiser des indicateurs statistiques sous forme de séries chronologiques et de détecter des éventuelles anomalies à l'aide de méthodes de prévision.

* 2010 - 2014 -
    **Employé Commercial** - Alexis Distribution Super U, Varades (44) - Hôte de Caisse et Employé Libre Service

* 2009 -
    **Ouvrier** - LOSTE Grand Saloir, Le Mesnil en Vallée - Traiteur industriel

* 2009 - 2014 -
    **Professeur particulier de Mathématiques** – Élèves de Collège et Lycée
```{r}

```

### Education 

* 2014-2015 : **Master Ingénierie Mathématique Mention Très Bien** - Faculté des Sciences et Techniques de Nantes - Faculté des Sciences et Techniques d'Angers**

* 2012-2013 : **Licence en Sciences mention Mathématiques Mention Assez Bien** - Faculté des Sciences et Techniques d'Angers

* 2009-2011 : **Première année d'études de Médecine** - Faculté de Médecine d'Angers*

* 2009 : **Baccalauréat Général Série Scientifique Mention Très Bien** – Lycée NDBN, Beaupréau*

```{r}

```


Work {data-orientation=rows}
===================================== 

### Recent Downlads

```{r}

```
